臺灣雲林地方法院刑事判決
111年度易字第459號
公  訴  人  臺灣雲林地方檢察署檢察官
被      告  張佰鴻




上列被告因竊盜案件，經檢察官提起公訴（111年度偵字第3554
、3754、4755號），被告於準備程序中就被訴事實為有罪之陳述
，經告知簡式審判程序之旨，並聽取當事人之意見後，本院裁定
改依簡式審判程序審理，判決如下：
    主      文
張佰鴻犯竊盜罪，處有期徒刑叁月，如易科罰金，以新臺幣壹仟
元折算壹日。又犯竊盜罪，處有期徒刑貳月，如易科罰金，以新
臺幣壹仟元折算壹日。又犯竊盜罪，處有期徒刑叁月，如易科罰
金，以新臺幣壹仟元折算壹日，未扣案之普通重型機車壹台沒收
，於全部或一部不能沒收或不宜執行沒收時，追徵其價額。應執
行有期徒刑陸月，如易科罰金，以新臺幣壹仟元折算壹日，未扣
案之普通重型機車壹台沒收，於全部或一部不能沒收或不宜執行
沒收時，追徵其價額。
    事實及理由
一、犯罪事實：
　㈠張佰鴻意圖為自己不法之所有，基於竊盜之犯意，分別①於民
    國111年1月19日16時26分，在雲林縣○○鄉○○村○○路00號之「
    俗俗賣五金百貨大賣場」，徒手將詹婉晨所有，放置在上址
    前方之電動自行車1台牽到80公尺外之興國宮後方巷子內之
    崙西村活動中心停車場，欲將電動自行車發動駛離，但無法
    成功發動，遂徒步離開。②於111年1月26日18時50分，在雲林
    縣○○鄉○○村○○街00號，徒手將陳液梅所有，放置在上址門口
    之電動割草機1部，得手後逃逸，寄放在不知情之詹志乾在
    雲林縣○○鄉○○村○○0號之住處。③於111年3月7日清晨0時許，
    與其表弟廖國益共乘車牌號碼00-0000自用小客車，行經雲
    林縣○○市○○路000○0號之全家便利商店海豐崙店時，因自認
    「撞鬼」而棄車逃竄，張佰鴻於同日3月7日0時38分至0時54
    分之間某時，見上址全家便利商店旁空屋停放阮韋巽所有之
    車牌號碼000-000號普通重型機車1台，竟意圖為自己不法之
    所有，基於竊盜之犯意，以不詳方法將上開機車發動後駛離
    。
  ㈡案經詹婉晨訴由雲林縣警察局西螺分局，阮韋巽訴由雲林縣
    警察局斗六分局報告臺灣雲林地方檢察署檢察官針查起訴。
二、證據名稱：
　㈠被告張佰鴻於本院準備程序及審理時之自白（本院卷第101頁
    、第104頁）。
　㈡證人即告訴人詹婉晨於警詢之證述（偵4755號卷第7頁）。
　㈢證人邱泰翔於警詢之證述（偵4755號卷第8頁）。
　㈣證人陳液梅於警詢之證述（偵3754號卷第14至15頁）。
　㈤證人詹志乾於警詢之證述（偵3754號卷第16至17頁）。
　㈥證人即告訴人阮韋巽於警詢之證述（偵3554號卷第5至6頁）
    。
　㈦證人廖國益於警詢之證述（偵3554號卷第12至14頁）。
　㈧內政部警政署刑事警察局111年3月25日刑生字第1110008700
    號鑑定書（偵4755號卷第9頁）。
　㈨告訴人詹婉晨失竊電動自行車尋回後拍攝之照片（偵4755號
    卷第12至14頁）。
　㈩五金百貨大賣場、崙西村活動中心監視器畫面截圖（偵4755
    號卷第15至20頁）。
　本院111年度聲搜字第59號搜索票、雲林縣警察局西螺分局
　  搜索扣押筆錄、扣押物品目錄表、扣押物品收據各1份（偵3
　  754號卷第24至28頁）。
　刑案現場照片共23張（偵3754號卷第29至40頁）
　　⒈證人陳液梅住處照片（偵3754號卷第29至31頁）
　　⒉監視器畫面截圖（偵3754號卷第31至37頁）
　　⒊詹志乾住處照片（偵3754號卷第37至39頁）
　　⒋證人陳液梅失竊之電動割草機尋回後照片（偵3754號卷第3
      9至40頁）。
　認領保管單1份（偵3754號卷第41頁）。
　監視器畫面截圖及現場照片10張（偵3554號卷第7至11頁）。
　車牌號碼000-000號普通重型機車車籍資料1份（偵3554號卷
    第27頁）。
三、論罪科刑之理由：　
　㈠被告張佰鴻所為，均係犯刑法第320條第1項之竊盜罪。
　㈡被告就上開3罪，犯意各別，行為互殊，應分論併罰。
　㈢爰以行為人之責任為基礎，審酌被告前因多起毒品、竊盜等
    案件，經法院判處罪刑確定及執行之紀錄，素行非佳，又為
    圖一己私利，犯下本件竊盜犯行，所為應予非難，並考量其
    竊取之物品之不法利益之價值，兼衡其犯後尚知坦承犯行，
    態度尚可，及其犯罪動機、目的、手段等，並斟酌被告自陳
    入監前從事冷氣管路、殯葬業、貼磁磚、搭棚架工作，月收
    入大約3萬元，國中肄業之教育程度，未婚、無子女，家中
    尚有父母之家庭生活經濟狀況等一切情狀（本院卷第106至1
    07頁），分別量處如主文所示之刑，並定其應執行之刑，及
    均諭知易科罰金之折算標準。
四、沒收部分：
　㈠犯罪所得屬於犯罪行為人者，沒收之；於全部或一部不能沒
    收或不宜執行沒收時，追徵其價額，刑法第38條之1第1項前
    段、第3項分別定有明文。
　㈡被告竊得告訴人阮韋巽所有之車牌號碼000-000號普通重型機
    車1台，為被告因犯罪所得之物，並未扣案，爰依刑法第38
    條之1第1項前段、第3項規定，諭知沒收，並於全部或一部
    不能沒收或不宜執行沒收時，追徵其價額。
五、應適用之法律（僅引程序法）：
　　刑事訴訟法第273條之1第1項、第299條第1項前段、第310 
    條之2、第454條。
本案經檢察官周至恒提起公訴，檢察官黃立宇到庭執行職務。
中　　華　　民　　國　　111 　年　　11 　 月　　30　　日
                  刑事第四庭    法  官  吳昆璋
以上正本證明與原本無異。
如不服本判決應於收受判決後 20 日內向本院提出上訴書狀，並
應敘述具體理由；其未敘述上訴理由者，應於上訴期間屆滿後20
 日內向本院補提理由書（均須按他造當事人之人數附繕本）。
「切勿逕送上級法院」。
告訴人或被害人不服本判決，應具備理由請求檢察官上訴，及上
訴期間之計算係以檢察官收受判決正本之日期為準。　
                                書記官　詹惠如
中　　華　　民　　國　　111 　年　　11　　月　　30　　日
附錄本案所犯法條：　
中華民國刑法第320條
意圖為自己或第三人不法之所有，而竊取他人之動產者，為竊盜
罪，處 5 年以下有期徒刑、拘役或 50 萬元以下罰金。
意圖為自己或第三人不法之利益，而竊佔他人之不動產者，依前
項之規定處斷。
前二項之未遂犯罰之。